最　高　行　政　法　院　裁　定
　　　　　　　　　　　　　　　　　　 96年度裁字第01489號
上　訴　人　金朝預拌混凝土股份有限公司
代　表　人　甲○○
被 上訴 人　財政部臺灣省南區國稅局
代　表　人　乙○○
上列當事人間因營利事業所得稅事件，上訴人對於中華民國94年
12月30日高雄高等行政法院94年度訴字第688號判決，提起上訴
，本院裁定如下：
　　主  文
上訴駁回。
上訴審訴訟費用由上訴人負擔。
　　理  由
一、按對於高等行政法院判決之上訴，非以其違背法令為理由，
    不得為之，行政訴訟法第242條定有明文。同法第243條第1
    項規定，判決不適用法規或適用不當者，為違背法令；而判
    決有第243條第2項所列各款情形之一者，其判決當然違背法
    令。又提起上訴，應以上訴狀表明上訴理由並應添具關於上
    訴理由之必要證據，復為同法第244條第1項第4款及第2項所
    明定。準此，當事人提起上訴，如以原審判決有行政訴訟法
    第243條第1項不適用法規或適用不當為理由時，其上訴狀應
    有具體之指摘，並揭示該法規之條項或其內容；如以原審判
    決有第243條第2項所列各款情形之當然違背法令為理由時，
    其上訴狀應揭示合於該款之事實。如上訴狀未依此項方法表
    明，或其所表明者，顯與上開法條規定之情形不相合時，即
    難認為已對原審判決之違背法令有具體之指摘，其上訴自難
    認為合法。
二、上訴意旨略謂：原判決引用會計學者鄭丁旺論證「裝運貨品
    所發生之成本」係訂單履約成本為營業費用與產品製造活動
    無關；經濟部工業局86年8月9日工（86）四字第032112號函
    係經濟部為促進產業發展為企業申請投資抵減廣開方便之門
    而發布者，查財政部67年10月30日台財稅第37287號函釋：
    「．．．稽徵機關查核營利事業所得稅結算申報案件有關製
    造業產品耗用原料之認定，自應以經省（市）主管稽徵機關
    實地調查訂定之通常水準為據，至經濟部工業局頒發之損耗
    率，係供原料退稅之用，未便援引作為耗用原料通常水準之
    依據。」原判決援引上開經濟部工業局函釋認定預拌混擬土
    車各項支出係製造費用而非營業費用，認事用法實有未當；
    又車輛之功能即在運送物品與製造無關，攪拌車另具攪拌功
    能，目的在保持混凝土運至工地時仍保有出場時之品質，與
    一般冷凍車保鮮功能性質相同；另油罐車除運送油料外，不
    具運輸其他物品之功能，油罐車之支出可以認定為油品公司
    之營業費用，何以預拌車為例外？是被上訴人完全聚焦於預
    拌車攪拌之功能，忽略其為運輸車輛之本質，確有失當云云
    。
三、經核上開理由與上訴人在原審起訴狀及陳述意旨相同，無非
    對於原判決維持被上訴人將預拌混凝土車之租金及運費轉正
    為營業成本之事實有所爭執，而上訴人對於原判決引用會計
    學者鄭丁旺論證「製造業之營業成本」及參酌經濟部工業局
    86年8月9日工（86）四字第032112號函，認定攪拌車乃預拌
    混凝土廠生產線之延伸，屬廠區外之重要生產設備，乃為提
    供符合客戶需求之預拌混凝土所需設備之一，與一般冷藏運
    輸車僅具冷藏運輸之功能，兩者在構造及功能上均有極大之
    差異等詞，究有如何不適用法規、適用法規不當或與司法院
    解釋、本院判例牴觸等違背法令情事，並無一語指及；另上
    訴人所引財政部67年10月30日台財稅第37287號函，係就製
    造業耗料通常水準與工業局損耗率專供原料退稅之用者不同
    所為之函釋，核與本件營業成本之認定無涉。上訴論旨，執
    前述理由，指摘原判決不當，難認為已對原判決之違背法令
    有具體之指摘，其上訴自不合法，應予駁回。
四、依行政訴訟法第249條第1項前段、第104條、民事訴訟法第
    95條、第78條，裁定如主文。
中　　華　　民　　國　　96　　年　　7　　 月　　12　　日
                  第四庭審判長法  官　鍾　耀　光
                              法  官  姜　仁　脩
                              法  官　王　德　麟
                              法  官　黃　清　光
                              法  官　吳　慧　娟
以  上  正  本  證  明  與  原  本  無  異
中　　華　　民　　國　　96　　年　　7　　 月　　12　　日
　　　　　　　　　　　　　　　書記官　蘇　金　全
